臺灣臺中地方法院刑事判決　　　　　　　　　　　　九十二年度易字第一九九二號
　　公　訴　人　臺灣臺中地方法院檢察署檢察官
　　被　　　告　Ｅ○○
　　　　　　　　卯○○
右列被告因竊盜等案件，經檢察官提起公訴（九十二年度偵字第四二三三、四九六三
號）及併案審理（臺灣臺中地方法院檢察署九十三年度偵字第六一七一號，臺灣桃園
地方法院檢察署九十二年度偵字第六０三０號、第九六０五號、第一六八七八號、九
十三年度偵字第二四五七號），本院判決如左：
    主  文
Ｅ○○共同連續意圖為自己不法之所有，以恐嚇使人將本人之物交付，累犯，處有期
徒刑參年。並於刑之執行完畢或赦免後，令入勞動場所強制工作參年。如附表三所示
之物均沒收。
卯○○無罪。
    事  實
一、Ｅ○○前於民國八十九年間，因竊盜案件經臺灣桃園地方法院於八十九年三月十
    七日以八十九年度易字第二七０號判決判處有期徒刑十月，於八十九年六月二十
    六日確定，經臺灣桃園地方法院於八十九年八月十一日以八十九年度聲字第二０
    八九號裁定與軍法逃亡等案件，應執行有期徒刑二年八月，於九十年八月二十二
    日縮短刑期執行完畢。猶不知悔改，竟因經濟狀況不佳缺錢花用，而為下列行為
    ，顯有犯罪習慣：（一）自九十二年一月二十四日起至同年二月十三日止，與午
    ○○（另案審結）共同基於意圖為自己不法所有而攜帶兇器竊盜及恐嚇取財之概
    括犯意之聯絡，持客觀上足以危害人之生命、身體之Ｔ字型扳手等工具（未扣案
    ），以撬開車門及開啟電源鎖之方式，於如附表一編號一至五、八、九所示汽車
    遭竊時、地，竊取附表一編號一至五、八、九所示車主之自用小客車；於九十二
    年六月十三日四時三十分許，與范文光（另案審結）共同基於上開犯意之聯絡，
    持其所有客觀上足以危害人之生命、身體之如附表三編號一所示之扳手等工具，
    以撬開車門及開啟電源鎖之方式，於如附表一編號十五所示汽車遭竊時、地，竊
    取如附表一編號十五所示車主之自用小客車；於九十二年六月二十四日三時許，
    與不詳真實年籍姓名綽號「志成」之成年男子共同基於上開犯意之聯絡，持其所
    有客觀上足以危害人之生命、身體之如附表三編號一所示之扳手等工具，以撬開
    車門及開啟電源鎖之方式，於如附表一編號十六所示汽車遭竊時、地，竊取如附
    表一編號十六所示車主之自用小客車；或由Ｅ○○一人承上開意圖為自己不法所
    有而攜帶兇器竊盜及恐嚇取財之概括犯意，自九十二年二月八日起至同年六月四
    日止，分持其所有客觀上足以危害人之生命、身體之如附表三編號一、二所示之
    扳手、起子等工具，以撬開車門及電源鎖之方式，於如附表一編號六、七、十至
    十四所示汽車遭竊時、地，竊取如附表一編號六、七、十至十四所示車主之自用
    小客車；得手後，則分別由午○○或Ｅ○○自行先後於如附表一所示時間，依自
    用小客車內所留之車主或使用人電話號碼，撥打電話給如附表一所示之車主或使
    用人，對其恐嚇稱：如果想要車子的話，須匯款至所指定之如附表一各編號所示
    之帳戶內，否則要將車子解體或讓車主找不回車子等語，致使如附表一編號二至
    十一、十四至十六號所示之車主或使用人心生畏懼而依指示付款（經討價還價後
    ，實際匯款金額詳如附表恐嚇金額欄所示），之後再由午○○或Ｅ○○均分或獨
    得贓款，如附表一編號一、十二、十三所示車主則因被告為警查獲致未付款而告
    未遂。（二）Ｅ○○復承上意圖為自己不法所有而攜帶兇器竊盜之概括犯意，自
    九十一年一月二十日起至九十二年六月二十三日止，先後於如附表二所示之時、
    地，自行（附表二編號一至四）或與范文光（另案審結）共同基於上開犯意之聯
    絡（附表二編號五），持其所有客觀上足以危害人之生命、身體之一字起子或如
    附表三編號一所示之扳手等工具，以撬開車門及開啟電源鎖之方式，於如附表二
    所示時、地，竊取如附表二所示車主之自用小客車或行車電腦等物得手。嗣先於
    九十二年二月十七日十七時二十分許，在臺中市○○路三五六號合利泰大飯店十
    樓走廊，為警查獲午○○後循線查悉；而於九十二年三月二十一日上午十一時三
    十分許，Ｅ○○駕駛該車抵達桃園縣中壢市○○路與九和三街口欲至桃園縣中壢
    市太平洋SOGO百貨公司前交車取贖（如附表一編號十三所示犯行）之際，為警當
    場查獲，並扣得其所有供竊車及勒贖聯絡用之如附表三編號二之（一）所示工具
    等物；復於九十二年四月十九日九時五十分許，陳素蓁（另經檢察官為不起訴處
    分）駕駛Ｅ○○所竊得之如附表二編號三所示之贓車行經桃園縣楊梅鎮○○路四
    五一號前為警攔查後循線查獲；再於九十二年五月二十七日三時許，在桃園縣中
    壢市○○○路與後興路口甫行竊（如附表二編號四所示犯行）畢，為警當場查獲
    ，並扣得其所有供竊車用之如附表三編號二之（二）所示之工具等物；又於九十
    二年六月二十六日十七時四十分許，在桃園縣中壢市○○路三十一號四樓四０七
    號房內，為警持搜索票查獲，並扣得其所有供竊車用之如附表三編號一所示之工
    具一批；後於九十二年十月十三日，自Ｅ○○所竊得之如附表二編號一所示之贓
    車上採得其指紋，為警循線查獲。
二、Ｅ○○為遂行其向如附表一編號九所示被害人甲○○恐嚇取財之目的，並免遭人
    追查資金流向，竟基於行使變造國民身分證及偽造私文書之犯意，自不知情之午
    ○○處取得其於不詳時、地竊得之丑○○之國民身分證一張，而於九十二年二月
    十二日，將其自己之照片換貼於上開身分證加以變造，且未經丑○○本人同意，
    利用不知情之刻印店人員偽刻丑○○印章一枚後，併持向位於臺中市○區○○路
    十號之彰化銀行北屯分行辦理開戶，填具彰化銀行業務往來申請書、印鑑卡暨顧
    客資料卡一份，並於存戶親簽之申請人欄偽造丑○○之署押一枚，及於立約印鑑
    欄、印鑑式樣欄偽造丑○○印文各一枚，以偽造丑○○申辦開戶之申請書，連同
    上開變造身分證正反面影本，持交該分行而行使變造之丑○○身分證及偽造丑○○名義之開戶申請書，該分行隨即核准其開戶申請（帳號為第00000000000000號
    ），足以生損害於丑○○本人利益及該分行對於金融管理之正確性。嗣於九十二
    年二月十三日，甲○○即依Ｅ○○之指示匯款新臺幣（下同）五千元至該帳戶。
三、案經臺中市警察局報請臺灣臺中地方法院檢察署檢察官偵查起訴，及桃園縣警察
    局大園分局報請臺灣桃園地方法院檢察署檢察官簽請臺灣高等法院檢察署令轉臺
    灣臺中地方法院檢察署檢察官、桃園縣警察局平鎮分局、中壢分局報請臺灣桃園
    地方法院檢察署檢察官移送併案審理。
    理  由
壹、被告Ｅ○○部分：
一、訊據被告Ｅ○○對於右揭犯罪事實坦承不諱，核與共犯午○○供述大致相符，復
    經證人李英傑、林文瀾、蘇國盛、陳素臻、鍾秉榮、徐利行、鄒明賢、呂學明、
    彭勝銘就查獲經過等情及被害人癸○○、天○○、Ｂ○○、辰○○、Ｃ○○、宇
    ○○、何運泉、丁○○、甲○○、玄○○、Ａ○○、亥○○、己○○、壬○○、
    巳○○、宙○○、地○○、戊○○○、戌○○、Ｄ○○、黃○○、丑○○等於警
    詢、偵訊或本院審理中就上開被害情節證述在卷，且有車輛竊盜、車牌失竊資料
    個別查詢報表、被害人匯款委託書、自動櫃員機交易明細表、遺失證明單、恐嚇
    取財通報單、贓物認領保管單據、內政部警政署刑事警察局指紋鑑驗書、警員職
    務報告書、午○○在中興銀行興中分行及玉山銀行大里分行帳戶交易明細資料、
    戴裕城在中國信託商銀文心分行帳戶交易明細資料、蔡柏芳在彰化銀行水湳分行
    帳戶交易明細資料、陳吉村在台南區中小企銀中埔分行及中華郵政中埔後庄郵局
    帳戶交易明細資料、丑○○在彰化銀行北屯分行帳戶交易明細資料暨業務往來申
    請書、印鑑卡暨顧客資料卡、卯○○在中華郵政嘉義郵局帳戶交易明細資料、扣
    押物品清單、現場照片多紙等件附卷可稽，此外，並有如附表三編號一、二所示
    犯案工具扣案可證，足認被告Ｅ○○之自白與事實相符，本件事證明確，被告Ｅ
    ○○之犯行堪以認定。
二、按刑法第三百二十一條第一項第三款之攜帶兇器竊盜罪，係以行為人攜帶兇器為
    其加重條件，此所謂兇器，其種類並無限制，凡客觀上足對人之生命、身體、安
    全構成威脅，具有危險性之兇器為已足，並不以攜帶之初有行兇之意圖為必要。
    查本件被告攜帶以行竊之扣案如附表三編號一、二所示之扳手、起子、剪刀及未
    扣案之Ｔ字型扳手等工具，質地堅硬、前端開口尖銳或呈鈍狀等情，客觀上顯足
    以對人身安全構成威脅，是該等扣案工具應屬刑法第三百二十一條第一項第三款
    所稱之「兇器」甚明。是核被告Ｅ○○就犯罪事實一所示持如附表三編號一、二
    所示工具竊取如附表一、二所示車輛等物之所為，係犯刑法第三百二十一條第一
    項第三款之攜帶兇器竊盜罪，起訴書認被告Ｅ○○此部分所為，係犯刑法第三百
    二十條第一項之竊盜罪，然被告Ｅ○○攜帶兇器行竊之事實，業如前述，自應論
    以攜帶兇器竊盜罪，惟因起訴之基本事實相同，爰依法變更起訴法條，並據蒞庭
    檢察官敘明在卷；被告Ｅ○○就附表一編號二至十一、十四至十六所示之恐嚇被
    害人交付財物部分，係犯刑法第三百四十六條第一項之恐嚇取財罪；被告Ｅ○○
    就附表一編號一、十二、十三所示恐嚇被害人交付財物部分，則因被害人並未付
    款，係犯刑法第三百四十六條第三項、第一項之恐嚇取財未遂罪。被告Ｅ○○與
    午○○，就如附表一編號一至五、八、九所犯之攜帶兇器竊盜及恐嚇取財之犯行
    ，有犯意聯絡及行為分擔，為共同正犯。被告Ｅ○○與范文光間，就如附表一編
    號十五所犯之攜帶兇器竊盜、恐嚇取財犯行及如附表二編號五所犯之攜帶兇器竊
    盜犯行，有犯意聯絡及行為分擔，為共同正犯。被告Ｅ○○與真實姓名年籍不詳
    綽號「志成」之成年男子間，就如附表一編號十六所犯之攜帶兇器竊盜、恐嚇取
    財犯行，有犯意聯絡及行為分擔，為共同正犯。被告Ｅ○○先後多次攜帶兇器竊
    盜犯行，時間緊接，方法類同，犯罪構成要件相同，顯係基於概括之犯意反覆為
    之，為連續犯，應依刑法第五十六條之規定論以一罪，並加重其刑。又被告Ｅ○○先後多次恐嚇取財既遂與未遂犯行，時間緊接，方法類同，犯罪構成要件相同
    ，顯係基於概括之犯意反覆為之，為連續犯，應依刑法第五十六條之規定論以情
    節較重之恐嚇取財既遂罪，並加重其刑。又查被告Ｅ○○以換貼為自己相片之丑
    ○○名義之變造身分證及盜刻丑○○名義之印章，持向彰化銀行北屯分行辦理開
    戶，偽造丑○○署押及印文於彰化銀行業務往來申請書、印鑑卡暨顧客資料卡上
    ，連同變造身分證影本持交該分行而行使變造之丑○○身分證及偽造丑○○名義
    之開戶申請書獲准，足以生損害於丑○○本人利益及該分行對於金融管理之正確
    性，是核被告Ｅ○○就犯罪事實二所為，係犯刑法第二百十六條、第二百十條行
    使偽造私文書罪及刑法第二百十六條、第二百十二條行使偽造特種文書罪。被告
    Ｅ○○委託不知情之刻印店人員偽刻丑○○之印章一枚，為間接正犯。被告Ｅ○○就犯罪事實二所示犯行，係於同一時、地，持偽刻之印章偽造丑○○印文二枚
    ，惟核其行為之本質，係以接續之意思，於密接時間、地點，以類似方法分別犯
    同一之罪，係接續犯，為實質上一罪。被告Ｅ○○偽造丑○○印章後，於上揭開
    戶申請書上偽造「丑○○」署押並蓋用偽造印章之行為，係偽造上開開戶申請書
    私文書之階段行為，其變造身分證及偽造私文書後進而持以行使之，其變造及偽
    造之低度行為各應為行使之高度行為所吸收，均不另論罪。被告Ｅ○○所犯連續
    加重竊盜罪、連續恐嚇取財既遂罪及行使變造身分證、偽造私文書間，有方法、
    結果之牽連關係，為牽連犯，應依刑法第五十五條之規定從較重之連續恐嚇取財
    既遂罪論處。公訴意旨就被告犯罪事實一之如附表一編號六、七、十至十六及附
    表二所示犯行部分，及犯罪事實二所為犯行部分雖漏未起訴，惟本院認此等部分
    與公訴人起訴經判決有罪部分各有連續犯及牽連犯之裁判上一罪之關係存在，應
    屬起訴效力範圍所及，依審判不可分原則，本院自得併予審究，附此敘明。被告
    Ｅ○○前於八十九年間，因竊盜案件經臺灣桃園地方法院於八十九年三月十七日
    以八十九年度易字第二七０號判決判處有期徒刑十月，於八十九年六月二十六日
    確定，經臺灣桃園地方法院於八十九年八月十一日以八十九年度聲字第二０八九
    號裁定與軍法逃亡等案件，應執行有期徒刑二年八月，於九十年八月二十二日縮
    短刑期執行完畢，有臺灣高等法院被告全國前案紀錄表、臺灣臺中地方法院檢察
    署刑案資料查註紀錄表各一份在卷可稽，其受有期徒刑之執行完畢後，五年以內
    再犯本件有期徒刑以上之罪，為累犯，應依刑法第四十七條規定遞加重其刑。爰
    審酌被告Ｅ○○值青壯之年，卻不思惕勵向上，以己力謀生，竟連續竊取他人之
    自用小客車，並多次向被害人恐嚇取財，其犯罪所生之損害重大，受害之人數眾
    多，所為嚴重威脅社會治安與人民之財產權，而被告Ｅ○○下手實施竊盜之行為
    而成罪者，件數多達二十餘件，前後歷時半年餘，其間復經檢警單位查獲飭回後
    再行犯案，惡性非輕，惟念及被告於本院審理期間，就竊盜與恐嚇取財部分大致
    坦承犯行，犯後態度尚佳，然迄今尚未與被害人達成和解等一切情狀，量處如主
    文所示之刑。又被告Ｅ○○於本案連續竊車多達二十餘件，其中有十餘件再繼而
    對被害人恐嚇取財，所於短時間內犯案次數眾多，且先後於警查獲後再犯，足見
    其有犯罪之習慣，爰依刑法第九十條之規定，諭知被告Ｅ○○於刑之執行完畢或
    赦免後令入勞動場所強制工作三年。扣案如附表三編號一、二所示之物，係被告
    Ｅ○○所有，且供其行竊或聯絡本件犯罪所用之物，業據被告Ｅ○○陳明在卷，
    應依刑法第三十八條第一項第二款之規定諭知沒收。至被告Ｅ○○與共犯午○○
    犯附表一編號一至五、八、九所用之Ｔ字型扳手，未據扣案且形體不明，為免日
    後執行困難，爰不為沒收之宣告，併予敘明。被告Ｅ○○變造丑○○名義之國民
    身分證上使用之被告Ｅ○○之照片一枚，為其所有，係供其行使變造國民身分證
    所用之物，依刑法第三十八條第一項第二款，宣告沒收，又其於偽造之彰化銀行
    業務往來申請書、印鑑卡暨顧客資料卡上，存戶親簽之申請人欄偽造丑○○之署
    押一枚，及於立約印鑑欄、印鑑式樣欄偽造丑○○印文各一枚，不問屬於犯人與
    否，均應依刑法第二百十九條之規定宣告沒收。
三、另公訴意旨略以：被告Ｅ○○與午○○及卯○○共同基於意圖為自己不法之所有
    概括犯意聯絡，共商以竊取車輛，再以電話向車主恫稱如不依指定帳戶、金額匯
    款，即將車輛解體或不予返還等語之方式而恐嚇取財，而於如附表四所示時地，
    由被告Ｅ○○或午○○以Ｔ行板手破壞如附表四所示車輛之車門，再以Ｔ行板手
    強行啟動如附表四所示車子，得手後找尋處所停放贓車，午○○隨即以車上找到
    之電話號碼連絡如附表四所示車主，恫稱：若不匯款至如附表四所示指定之卯○○等帳戶，就要將其竊得之車輛解體使車主無法取回失竊之車輛等詞，連續恐嚇
    如附表四所示車主，致渠等心生畏懼，分別將款項匯入上開帳戶內。三人得款朋
    分後，始以電話通知贓車停放處所，而由各該汽車之車主自行前往取回。因認被
    告Ｅ○○亦涉有此部分之刑法第三百二十一條第一項第三款之攜帶兇器竊盜罪嫌
    及刑法第三百四十六條第一項之恐嚇取財罪嫌云云。惟按犯罪事實應依證據認定
    之，無證據不得認定犯罪事實，刑事訴訟法第一百五十四條第二項定有明文。次
    按所謂認定犯罪事實之證據，係指足以認定被告確有犯罪行為之積極證據而言，
    該項證據自須適合於被告犯罪事實之認定，始得採為斷罪之資料，最高法院二十
    九年度上字第三一０五號著有判例可稽。訊據被告堅決否認有為前揭如附表四所
    示犯行，辯稱：其於九十二年一月間始認識共犯午○○，僅與其共同犯有如附表
    一編號一至五、八、九所示之犯行，此外之犯行並未參與等語。經查，證人即共
    犯午○○於警詢時供稱如附表一編號一至五、八、九所示之犯行均係其與被告Ｅ
    ○○所為，由被告Ｅ○○下手偷竊車輛，再由其打電話恐嚇被害人要求匯款，得
    款朋分等語，於偵訊時供稱其與被告Ｅ○○係於九十二年一月開始犯案，被告Ｅ
    ○○負責偷車，其負責打電話等語（分見臺灣臺中地方法院檢察署九十二年度偵
    字第四二三三號卷（一）第十八頁背面警詢筆錄、第九五頁訊問筆錄），並於本
    院審理中結證上情無訛，且未另與被告Ｅ○○共犯其他案件等語在卷（見本院九
    十二年二月二十六日審判筆錄第十六、二八頁），核與被告Ｅ○○供承與共犯午
    ○○犯案情節相符；而如附表四所示被害人雖指訴其等被害情節，然均未指證被
    告Ｅ○○涉犯該部分犯行（見附表四卷證索引欄所揭筆錄）；且於九十二年二月
    十七日十七時二十分許，在臺中市○○路三五六號合利泰大飯店十樓走廊，自午
    ○○居所查獲之開鎖工具一批等物品（見臺灣臺中地方法院檢察署九十二年度偵
    字第四二三三號卷（一）第四八至五三頁），均係午○○所有或持有，並未查得
    被告Ｅ○○犯案工具，實難認被告Ｅ○○與午○○及卯○○有何共犯此部分犯行
    之事證。此外，公訴人復未有其他舉證足以證明該部分之犯行，本院復查無其他
    證據足以證明被告確有公訴人所指前開犯行，本應為無罪之諭知，然因公訴人認
    此部分與前揭經本院論罪科刑部分犯行，具有連續犯裁判上一罪之關係，是就此
    部分爰不另為無罪之諭知。
四、至併辦意旨另以（臺灣桃園地方法院九十二年度偵字第六０三０號）：被告Ｅ○○於如附表一編號十三所示汽車遭竊時地竊得被害人己○○所有車號Ｖ三—六三
    六０號自小客車後，得手並即以電話聯絡己○○向其恐嚇勒贖一萬元，因其時己○○已至警局報案，乃假意告知須先看到車才會匯款，並要求被告於翌日駕車至
    中壢市太平洋SOGO百貨公司前，己○○遂會同警方人員於九十二年三月二十一日
    上午十一時三十分許，在該處等候被告，嗣被告駕駛該車抵達中壢市○○路與九
    和三街口，桃園縣政府警察局中壢分局中福派出所員警范國書、李英傑等人隨即
    駕車趨前，表明身分，欲加以逮捕，詎被告竟另基於妨害公務之犯意，以所駕駛
    車輛猛然加油，衝撞李英傑警員所駕車號Ｎ三—三四三０號（併辦意旨書誤載為
    Ｖ三—三四三）自用小客車，對於依法執行職務之警員施以強暴行為，幸因在場
    警員及時抓住被告身體並將被告所駕自用小客車排至停車檔始制伏逮獲被告，因
    認被告涉犯與同併辦意旨所示連續竊盜及恐嚇等犯行有牽連犯之裁判上一罪關係
    之刑法第一百三十五條第一項妨害公務罪嫌云云。惟按刑法上之牽連犯，係指行
    為者意念中祇欲犯某罪，而其實施犯罪之方法，或其實施犯罪之結果，觸犯行為
    人目的行為以外之其他罪名而言。牽連犯的數行為間，有無方法或結果行為與目
    的行為之牽連關係存在，並應參酌行為時客觀的事實以為決定，亦即在客觀上認
    其方法或結果行為，與犯罪之目的行為，有不可分離之直接密切關係，始克成立
    。最高法院七十九年台上字第五四七號著有判例可資參照。訊據被告Ｅ○○堅決
    否認有何妨礙公務犯行，辯稱：是因為警察開車圍捕伊時，將伊從車上制伏過程
    中，才踩到Ｖ三—六三六０號車之油門，致衝撞警員駕駛之車輛，伊並沒有反抗
    員警之意思等語。經查，被告Ｅ○○與被害人己○○約定於中壢市太平洋SOGO百
    貨公司交車取贖，而駕駛該車前往該處，被害人己○○於事先已報警處理，並於
現場埋伏，於被告Ｅ○○行經中壢市○○路與九和三街口時，為警當場逮捕等情
    ，業據證人即被害人己○○、警員李英傑於偵查中結證在卷（見臺灣桃園地方法
    院檢察署九十二年度偵字第六０三０號卷第四六、四七頁訊問筆錄），是則被告
    Ｅ○○並未預見及警員在場埋伏之事實，其駕駛被害人之車輛前往與被害人己○○約定之地點係為遂其恐嚇取財之目的，而非為妨害公務之目的，移送併辦意旨
    亦認被告Ｅ○○係另行起意，基此，被告恐嚇取財之犯行顯非為妨害公務之目的
    ，而妨害公務之結果亦非本於恐嚇取財之方法，依當時客觀情狀觀之，亦無不可
    分離之直接密切關係，且該二罪之犯罪行為客體及保護法益互有殊異，被告前開
    恐嚇取財行為與其妨害公務罪嫌間，難認有何方法或結果行為與目的行為之關係
    。此外，公訴人復未有其他舉證足以證明該部分犯行與本案有何牽連犯關係，本
    院復查無其他證據足以證明確有公訴人所指牽連犯關係，是則該移送併辦部分，
    既與本案認定成罪之上開犯行無牽連犯之裁判上一罪關係，即非本案之效力所及
    ，本院自不得併為審理判決，該部分應退回檢察官另為適法之處理。
貳、被告卯○○部分：
一、公訴意旨係以：午○○是被告卯○○之前配偶。午○○及被告卯○○、Ｅ○○基
    於意圖為自己不法之所有概括犯意聯絡，共商以竊取車輛，再以電話向車主恫稱
    如不依指定帳戶、金額匯款，即將車輛解體或不予返還等語之方式而恐嚇取財。
    三人均自九十一年十一月間起至九十二年二月十三日止，分別由午○○、Ｅ○○
    以Ｔ行板手破壞如附表一編號一至五、八、九及附表四所示車輛之車門，再以Ｔ
    行板手強行啟動如附表所示車子，得手後找尋處所停放贓車，午○○隨即以車上
    找到之電話號碼連絡如附表一編號一至五、八、九及附表四所示車主，恫稱：若
    不匯款至如附表一編號一至五、八、九及附表四所示指定之卯○○等帳戶，就要
    將其竊得之車輛解體使車主無法取回失竊之車輛等詞，連續恐嚇如附表一編號一
    至五、八、九及附表四所示車主，致渠等心生畏懼，分別將款項匯入上開帳戶內
    。三人得款朋分後，始以電話通知贓車停放處所，而由各該汽車之車主自行前往
    取回。因認被告卯○○涉有刑法第三百二十一條第一項第三款之攜帶兇器竊盜罪
    嫌及刑法第三百四十六條第一項之恐嚇取財罪嫌云云。
二、按犯罪事實應依證據認定之，無證據不得認定犯罪事實，刑事訴訟法第一百五十
    四條第二項定有明文。又所謂認定犯罪事實之證據，係指足以認定被告確有犯罪
    行為之積極證據而言，該項證據自須適合於被告犯罪事實之認定，始得採為斷罪
    之資料；又認定不利於被告之事實，須依積極證據，苟積極證據不足為不利於被
    告事實之認定時，即應為有利於被告之認定，更不必有何有利之證據；事實之認
    定，應憑證據，如未能發現相當確實證據，或證據不足以證明，自不能以推測或
    擬制之方法，以為裁判之基礎，最高法院二十九年度上字第三一０五號、三十年
    度上字第八一六號、四十年度臺上字第八六號判例可資參照。復按，所謂「積極
    證據足以為不利被告事實之認定」係指據為訴訟上證明之全盤證據資料，在客觀
    上已達於通常一般之人均不致於有所懷疑，而得確信被告確曾犯罪之程度，若未
    達到此一程度，而有合理懷疑之存在時，即無從為有罪之認定；而檢察官就被告
    犯罪事實，應負舉證責任，並指出證明之方法。因此，檢察官對於起訴之犯罪事
    實，應負提出證據及說服之實質舉證責任。倘其所提出之證據，不足為被告有罪
    之積極證明，或其指出證明之方法，無從說服法院以形成被告有罪之心證，基於
    無罪推定之原則，自應為被告無罪判決之諭知，最高法院七十六年度臺上字第四
    九八六號、九十二年度臺上字第一二八號判例參照。
三、公訴人認被告卯○○涉有刑法第三百二十一條第一項第三款之攜帶兇器竊盜罪嫌
    及刑法第三百四十六條第一項之恐嚇取財罪嫌，無非係以共犯午○○供稱其指示
    被害人匯款至被告卯○○郵局帳戶後，領取恐嚇取財所得等語，如附表一編號一
    至五、八、九及附表四所示被害人指訴，並有車輛竊盜、車牌失竊資料個別查詢
    報表—查詢車輛認可資料、扣押物品目錄、照片、櫃員機交易明細表、交易清單
    、匯款委託書、遺失證明單、恐嚇取財通報單等件附卷可稽，參以被告卯○○雖
    與共犯午○○離婚後仍同住一處，而認被告卯○○對此應知情為其主要論據。
四、訊據被告卯○○固供承當時其與共犯午○○離婚後仍同居一處，中華郵政股份有
    限公司嘉義郵局帳號第00000000000000號帳戶為其所有之事實，
    惟堅詞否認有何公訴人所指犯行，辯稱：其提款卡是午○○偷拿去使用，其對於
    午○○自行或與Ｅ○○共同行竊車輛後，午○○以其帳戶及提款卡遂其恐嚇取財
    犯行均亦不知情，亦未參與等語。經查：
（一）證人午○○於九十二年二月十七日為警查獲之初行警詢時供稱如附表一編號一
      至五、八、九及附表四所示犯行，分係其與被告Ｅ○○共同或其自己所為，被
      告卯○○並不知情等語，並於偵訊時供稱被告卯○○並未參與犯案等語（分見
      臺灣臺中地方法院檢察署九十二年度偵字第四二三三號卷（一）第十七至十九
      頁警詢筆錄及第一四二頁訊問筆錄），復於本院審理時結證稱：「（問：為何
      會叫被害人將錢匯到你太太的郵局帳戶？）因為當時我們急著用錢，銀行已經
      結束營業了，銀行匯錢的時間是到下午三時三十分前，我在郵局沒有帳戶，郵
      局則是晚上八時以前可以匯款，所以才叫被害人將錢匯到我太太郵局的帳戶；
      （問：如何有你太太的提款卡？）跟她偷拿，她都放在她的皮包裡，平常都放
      在床旁邊的櫃子裡，我趁她不注意的時候偷拿的；（問：偷拿是偷一次放回去
      或是偷一陣子再放回去？）偷出來用完馬上放回去；（問：意思是否總共偷了
      四次你太太的提款卡？）是，我印象中是四次；（問：是否也有一起偷存摺、
      印章？）只有偷提款卡；（問：如何知道你太太提款卡密碼？）她的提款卡密
      碼都是用之前一部自小客車的號碼，沒有變過；（問：（提示九二偵四二三三
      號一二三頁照片並告以要旨）照片中的人是否是你？）是我，我戴著鴨舌帽，
      帽簷壓的低低的」等語（見本院九十二年二月二十六日審判筆錄第九、十頁）
      ，核與被告卯○○辯稱其提款卡曾遭午○○竊用等情相符，且證人午○○證稱
      其竊用畢後即放回去，衡諸被告卯○○於本院審理中供稱其常以提款卡領錢，
      存錢時才用存摺，未曾發現有多出來的餘額，其曾因存摺少四、五千元而發現
      午○○偷拿過一、二次等情（見前揭審判筆錄第二五、二六頁），是則被告卯
      ○○無從藉由持有提款卡或從提領過程中得知午○○是否持以供恐嚇取財用，
      尚與常情無違，且卷附之於自動提款機提款翻拍照片（見臺灣臺中地方法院檢
      察署九十二年度偵字第四二三三號卷（一）第一二三頁），亦係午○○本人提
      領款項，綜覽全卷查無被告卯○○自自動提款機領得被害人匯款或與午○○朋
      分被害人匯款之事證，尚難以午○○曾使用被告卯○○上開帳戶供被害人匯款
      用，逕認被告卯○○知悉午○○竊用其帳戶之用途，而與被告Ｅ○○或午○○
      有何犯意之聯絡。
（二）證人午○○復結證稱：「（問：你偷車時，你太太卯○○是否在場？）沒有；
      （問：你有告訴你太太偷車擄車勒贖的事情？）沒有」等語（見前揭審判筆錄
      第十六、十七頁），被告Ｅ○○於本院審理中除一致供承其係與午○○、范文
      光或綽號「志成」之人共犯本案或自行犯案外，並供稱被告卯○○並未參與或
      提供帳號予其使用等語（見本院九十三年一月九日訊問筆錄第五頁），公訴人
      所指被告卯○○之共犯均未供述被告卯○○如何涉案，且均否認被告卯○○參
      涉其中；前揭公訴意旨所認加重竊盜及恐嚇取財犯行，雖據如附表一編號一至
      五、八、九及附表四所示被害人指訴，並有車輛竊盜、車牌失竊資料個別查詢
      報表—查詢車輛認可資料、扣押物品目錄、照片、櫃員機交易明細表、交易清
      單、匯款委託書、遺失證明單、恐嚇取財通報單等件可佐，然如附表一編號一
      至五、八、九及附表四所示被害人並未指訴被告卯○○或有何女性犯罪嫌疑人
      涉案（見附表一編號一至五、八、九及附表四卷證索引欄所揭筆錄），其餘書
      證亦僅得佐證被告Ｅ○○及午○○共犯本案或午○○自行犯案之犯行；被告卯
      ○○雖供承與午○○同住於臺中市○○路三五六號合利泰大飯店一０一七室一
      節，然警員持搜索票於現場所查扣之開鎖工具等物品（見臺灣臺中地方法院檢
      察署九十二年度偵字第四二三三號卷（一）第四八至五三頁），係置於午○○
      所持用之手提袋或工具箱，於房間衣櫃內起獲，此據證人午○○證述在卷（見
      前揭審判筆錄第五、六頁），核與被告卯○○供稱扣案物品是在房間內衣櫃裡
      、櫥櫃旁的箱子等處查扣，其沒有看過、翻過午○○被查扣之物品等語大致相
      符（見前揭審判筆錄第二三頁），復查無證據證明被告卯○○曾使用該批扣案
      工具參與公訴人所指犯行，尚難逕認被告卯○○與被告Ｅ○○或午○○間，就
      其等犯行有何行為之分擔。
    綜上，公訴人所舉之證據尚不足以證明被告卯○○就前揭犯行與被告Ｅ○○或午
    ○○有何犯意聯絡或行為分擔，未達確信被告卯○○確有犯罪之程度，而有合理
    懷疑之存在，無從說服法院以形成被告卯○○有罪之心證；此外，復查無其他積
    極證據足資認定被告卯○○有何公訴人所指之犯行，揆諸首揭法律及判例意旨，
    應認不能證明被告卯○○犯罪，爰為被告卯○○無罪判決之諭知。
據上論斷，應依刑事訴訟法第二百九十九條第一項前段、第三百條、第三百零一條第
一項，刑法第二十八條、第五十六條、第三百四十六條第一項、第三百二十一條第一
項第三款、第二百十六條、第二百十條、第二百十二條、第五十五條、第九十條、第
四十七條、第三十八條第一項第二款、第二百十九條，罰金罰鍰提高標準條例第一條
前段，判決如主文。
本案經檢察官張溢金到庭執行職務
中      華      民      國    九十三    年      六      月     三十     日
                                  臺灣臺中地方法院刑事第八庭
                                      審判長法  官    朱  光  國
                                            法  官    鍾  堯  航
                                            法  官    吳  崇  道
右正本證明與原本無異。
如不服本判決，應於判決送達後十日內向本院提出上訴狀，上訴於臺灣高等法院臺中
分院( 須附繕本 )。
                                            書記官
中      華      民      國    九十三    年      七      月      一      日
附錄論罪科刑法條
刑法第三百二十一條
犯竊盜罪而有左列情形之一者，處六月以上、五年以下有期徒刑：
一  於夜間侵入住宅或有人居住之建築物、船艦或隱匿其內而犯之者。
二  毀越門扇、牆垣或其他安全設備而犯之者。
三  攜帶兇器而犯之者。
四  結夥三人以上而犯之者。
五  乘火災、水災或其他災害之際而犯之者。
六  在車站或埠頭而犯之者。
前項之未遂犯罰之。
刑法第三百四十六條
意圖為自己或第三人不法之所有，以恐嚇使人將本人或第三人之物交付者
，處六月以上五年以下有期徒刑，得併科一千元以下罰金。
以前項方法得財產上不法之利益，或使第三人得之者，亦同。
前二項之未遂犯罰之。
刑法第二百十條
偽造、變造私文書，足以生損害於公眾或他人者，處五年以下有期徒刑。
刑法第二百十二條
偽造、變造護照、旅券、免許證、特許證及關於品行、能力服務或其他相類之證書、
介紹書，足以生損害於公眾或他人者，處一年以下有期徒刑、拘役或三百元以下罰金
。
刑法第二百十六條
行使第二百十條至第二百十五條之文書者，依偽造、變造文書或登載不實事項或使登
載不實事項之規定處斷。
附表一：
┌─┬────┬──────┬────┬──────────────┬──
│編│汽車遭竊│            │被害人  │匯款帳戶、帳號              │卷證
│  │時間    │            │        │                            │
│  ├────┤失 竊 地 點 ├────┼──────────────┤
│號│車主遭恐│            │失竊車輛│恐嚇取財匯款金額（新臺幣）  │
│  │嚇取財時│            │車號    │                            │
│  │間      │            │        │                            │
├─┼────┼──────┼────┼──────────────┼──
│一│92.01.24│臺中市○○路│癸○○  │彰化銀行            │92偵
│  │17時許  │與瀋陽路口  │        │第000000000000000000號      │(一)
│  ├────┤            ├────┼──────────────┤92.2
│  │92.01.24│            │CE-8401 │六千元（未付款）            │警詢
├─┼────┼──────┼────┼──────────────┼──
│二│92.01.28│臺中市梅川西│天○○  │午○○玉山商業銀行大里分行  │92偵
│  │19時許  │路與瀋陽街口│        │第0000000000000號           │(一)
│  ├────┤            ├────┼──────────────┤92.2
│  │92.01.28│            │LF-8446 │一萬五千元                  │警詢
├─┼────┼──────┼────┼──────────────┼──
│三│92.01.29│臺中市松竹北│葉桐豪  │午○○玉山商業銀行大里分行  │92偵
│  │7時許   │路與興安路口│        │第0000000000000號           │(一)
│  │92.02.13│            │A7-3778 │五千元、                    │(一)93
│  │        │            │        │三千元                      │審判
├─┼────┼──────┼────┼──────────────┼──
│十│92.02.20│新竹縣湖口工│玄○○  │Ｅ○○中國信託商業銀行台中文│92偵
│  │23時許  │業區錸德科技│（車主范│心分行第000000000000號      │92.8
│  │        │公司前      │秀梅）  │（併桃檢92偵6030）          │偵訊
│  ├────┤            ├────┼──────────────┤92.7
│  │92.02.20│            │V8-1082 │一萬元                      │調查
│  │23時    │            │        │                            │89
├─┼────┼──────┼────┼──────────────┼──
│十│92.02.24│新竹縣新竹工│Ａ○○  │Ｅ○○中國信託商業銀行台中文│92偵
│一│21時許  │業區○○○路│        │心分行第000000000000號      │92.8
│  │        │號前        │        │（併桃檢92偵6030）          │偵訊
│  ├────┤            ├────┼──────────────┤92.7
│  │92.02.26│            │W7-8580 │一萬五千元                  │調查
│  │        │            │        │                │91
├─┼────┼──────┼────┼──────────────┼──
│十│92.03.17│桃園縣平鎮市│亥○○  │約定於平鎮市○○路○段交付贖│92偵
│二│22時許  │廣義路      │        │金（併桃檢92偵6030）        │92.3
│  ├────┤            ├────┼──────────────┤警詢
│  │92.03.18│            │LR-1361 │一萬元（未付款）。          │92.3
│  │7時許   │            │        │                            │警詢
│  │        │            │        │                            │92.4
│  │        │            │        │                            │偵訊
│  │        │            │        │                            │92易
│  │        │            │        │                            │(一)93
│  │        │            │        │                            │審判
├─┼────┼──────┼────┼──────────────┼──
│十│92.03.20│桃園縣中壢市│己○○  │約定當面交付贖款會同警方埋伏│92偵
│三│22時許  │六和路、九和│        │（併桃檢92偵6030）          │92.3
│  ├────┤三街口      ├────┼──────────────┤警詢
│  │92.03.21│            │V3-6360 │一萬元（未付款）。          │92.3
│  │8時40分 │            │        │                            │警詢
│  │許      │            │        │                            │14
│  │        │            │        │                            │92.4
│  │        │            │        │                            │偵訊
│  │        │            │        │                            │47
│  │        │            │        │                            │92易
│  │        │            │        │                            │(一)93
│  │        │            │        │                            │審判
├─┼────┼──────┼────┼──────────────┼──
│十│92.06.04│桃園縣中壢市│壬○○  │蘇國盛彰化銀行              │93偵
│  │92.02.13│            │A7-3778 │五千元、                    │(一)93
│  │        │            │        │三千元                      │審判
│  │        │            │        │                            │92.4
│  │        │            │        │                            │偵訊
│  │        │            │        │                            │92易
│  │        │            │        │                            │(一)93
│  │        │            │        │                            │審判
├─┼────┼──────┼────┼──────────────┼──
│十│92.03.20│桃園縣中壢市│己○○  │約定當面交付贖款會同警方埋伏│92偵
│三│22時許  │六和路、九和│        │（併桃檢92偵6030）          │92.3
│  ├────┤三街口      ├────┼──────────────┤警詢
│  │92.03.21│            │V3-6360 │一萬元（未付款）。          │92.3
│  │8時40分 │            │        │                            │警詢
│  │許      │            │        │                            │14
│  │      │            │        │                            │92.4
│  │        │            │        │                            │偵訊
│  │        │            │        │                            │47
│  │        │            │        │                            │92易
│  │        │            │        │                            │(一)93
│  │        │            │        │                            │審判
├─┼────┼──────┼────┼──────────────┼──
│十│92.06.04│桃園縣中壢市│壬○○  │蘇國盛彰化銀行              │93偵
│  │        │            │        │                            │92.4
│  │        │            │        │                            │偵訊
│  │        │            │        │                            │92易
│  │        │            │        │                            │(一)93
│  │        │            │        │                            │審判
├─┼────┼──────┼────┼──────────────┼──
│十│92.03.20│桃園縣中壢市│己○○  │約定當面交付贖款會同警方埋伏│92偵
│三│22時許  │六和路、九和│        │（併桃檢92偵6030）          │92.3
│  ├────┤三街口      ├────┼──────────────┤警詢
│  │92.03.21│            │V3-6360 │一萬元（未付款）。          │92.3
│  │8時40分 │            │        │                            │警詢
│  │許      │            │        │                            │14
│  │        │            │        │                            │92.4
│  │        │            │        │                            │偵訊
│  │        │            │        │                            │47
│  │        │            │        │                            │92易
│  │        │            │        │                            │(一)93
│  │        │            │        │                            │審判
├─┼────┼──────┼────┼──────────────┼──
│十│92.06.04│桃園縣中壢市│壬○○  │蘇國盛彰化銀行              │93偵
│四│11時許  │嘉義路與嘉興│        │第0000000000000號           │92.6
│  │        │路口        │        │（併桃檢93偵876）           │警詢
│  │        │            │        │                            │22
│  │        │            │        │                            │92.6
│  ├────┤            ├────┼──────────────┤警詢
│  │92.06.04│            │V4-7330 │三萬元                      │-58
│  │        │            │        │                            │92易
│  │        │            │        │                            │(二)
│  │        │            │        │                            │93.5
│  │        │            │        │                            │審判
├─┼────┼──────┼────┼──────────────┼──
│十│92.06.13│桃園縣中壢市│巳○○  │巳○○中華郵政股份有限公司  │93偵
│五│4時30分 │中大路三００│        │第00000000000000號          │92.6
│  │許      │號前        │        │（併桃檢93偵876）           │警詢
│  │        │            │        │                            │22
│  │        │            │        │                            │92.6
│  │        │            │        │                            │警詢
│  ├────┤            ├────┼──────────────┤54
│  │92.06.16│            │V3-9292 │二萬元                      │92易
│  │        │            │        │                            │(二)
│  │        │            │        │                            │93.5
│  │        │            │        │                            │審判
├─┼────┼──────┼────┼──────────────┼──
│十│92.06.24│桃園縣楊梅鎮│宙○○  │巳○○中華郵政股份有限公司  │93偵
│六│3時許   │新梅三街五號│        │第00000000000000號          │92.6
│  │        │前          │        │（併桃檢93偵876）           │警詢
│  │        │            │        │                            │22
│  │        │            │        │                            │92.6
│  ├────┤            ├────┼──────────────┤警詢
│  │92.06.24│            │L8-1586 │一萬五千元                  │44
│  │7時許   │            │        │                            │92易
│  │        │            │        │                            │(二)
│  │        │            │        │                            │93.5
│  │        │            │        │                            │審判
└─┴────┴──────┴────┴──────────────┴──
附表二：
┌─┬────┬──────┬────┬─────────────┬───
│編│竊盜時間│失 竊 地 點 │被 害 人│ 犯     罪     所      得 │卷證索
│號│（民國）│            │        │                          │
├─┼────┼──────┼────┼─────────────┼───
│一│91.12.11│桃園縣中壢市│地○○  │竊得一部自小客車KL-7862號 │92偵16
│  │22時30分│華勛街三七巷│（車主石│（併桃檢92偵16878號）     │92.10.
│  │許      │十二弄一號前│順德）  │                          │警詢p3
│  │        │            │        │                          │91.12.
│  │        │            │        │                          │警詢p1
│  │        │            │        │                          │91.12.
│  │        │            │        │                          │警詢p1
│  │        │            │        │                          │92易19
│  │        │            │        │                          │93.1.9
│  │        │            │        │                          │審判p1
├─┼────┼──────┼────┼─────────────┼───
│二│91.12.12│桃園縣平鎮市│戊○○○│竊得一部自小客車L4-9019號 │92偵16
│  │19時30分│平東路六七九│        │內有身分證、駕駛執照、該  │92.10.
│  │許      │巷二九號前  │        │車行照                    │警詢p3
│  │        │            │        │（併桃檢92偵16878號）     │91.12.
│  │        │            │        │                          │警詢p1
│  │        │            │        │                          │91.12.
│  │        │            │        │                          │警詢p1
│  │        │            │        │                          │92易19
│  │        │            │        │                          │93.1.9
│  │        │            │        │                          │審判p1
├─┼────┼──────┼────┼─────────────┼───
│三│92.02.08│台中市三光里│戌○○  │竊得一部自小客車M2-4297號 │92偵75
│  │18時    │北屯路二００│        │後將鍾秉榮車牌LF-0962掛在 │92.5.1
│  │        │巷一號前    │        │贓車上                    │偵訊p3
│  │        │            │        │（併桃檢92偵7560）        │92.9.1
│  │        │            │      │                          │偵訊p1
│  │        │            │        │                          │129
│  │        │            │        │                          │92.11.
│  │        │            │        │                          │偵訊p1
│  │        │            │        │                          │92.12.
│  │        │            │        │                          │偵訊p1
│  │        │            │        │                          │154
│  │        │            │        │                          │92.12.
│  │        │            │        │                          │偵訊p1
│  │        │            │        │                          │92.12.
│  │        │            │        │                          │偵訊p1
│  │        │            │        │                          │170
├─┼────┼──────┼────┼─────────────┼───
│四│92.05.27│桃園縣中壢市│Ｄ○○  │竊得一部自小客車S9-1496號 │92偵96
│  │3時     │後寮一路與後│        │及行車電腦                │92.5.2
│  │        │興路口      │        │（併桃檢92偵9605）        │警詢p5
│  │        │            │        │                          │92.5.2
│  │        │            │        │                          │警詢p1
│  │        │            │        │                          │92易19
│  │        │            │        │                          │93.1.9
│  │        │            │        │                          │審判p1
│  │        │            │        │                          │128
├─┼────┼──────┼────┼─────────────┼───
│五│92.06.23│桃園縣中壢市│黃○○  │夥同范文光竊得Z8-1579號行 │93偵87
│  │3時許   │福星一街與福│        │車電腦                    │92.6.2
│  │        │興七街口    │        │（併桃檢93偵876）         │警詢p2
│  │        │            │        │                          │92.6.2
│  │        ││        │                          │警詢p5
└─┴────┴──────┴────┴─────────────┴───
附表三：
┌──┬───────────────────────────────┐
│編號│沒收物                                                        │
├──┼───────────────────────────────┤
│一  │扣案活動扳手一支、扳手一支、六角扳手一支、強力鑰匙一支、八釐米│
│    │頭一個、十釐米頭一個（桃檢92核退字第261號，p3）。             │
├──┼───────────────────────────────┤
│二  │（一）扣案一字起子一支、門號0000000000號行動電話一支│
│    │（桃檢92偵字第6030號，p28）。                                 │
│    │（二）扣案剪刀一把、起子一支、鐵絲一支（桃檢92偵字第9605號，  │
│    │ p21）。                                                      │
├──┼───────────────────────────────┤
│三  │丑○○名義之變造國民身分證上Ｅ○○之相片一枚、偽造之彰化銀行業│
│    │務往來申請書、印鑑卡暨顧客資料卡上存戶親簽之申請人欄偽造「林雨│
│    │成」之署押一枚，及於立約印鑑欄、印鑑式樣欄偽造「丑○○」之印文│
│    │各一枚（本院卷（一）p252）。                                  │
└──┴───────────────────────────────┘
附表四：
┌─┬────┬──────┬────┬──────────────┬──
│編│汽車遭竊│            │被害人  │匯款帳戶、帳號              │卷證
│  │時間    │            │        │                            │
│  ├────┤失 竊 地 點 ├────┼──────────────┤
│號│車主遭恐│            │失竊車輛│恐嚇取財匯款金額            │
│  │嚇取財時│            │車號    │（新台幣）                  │
│  │間      │            │        │                            │
├─┼────┼──────┼────┼──────────────┼──
│一│91.11.08│臺中市○○街│未○○  │陳吉村中華郵政股份有限公司  │92偵
│  │7時     │百姓公廟旁  │        │第000000000000號            │(一)
│  ├────┤            ├────┼──────────────┤92.2
│  │91.11.08│            │M2-2920 │五千元                      │警詢
│  │13時    │            │        │                            │
├─┼────┼──────┼────┼──────────────┼──
│二│91.11.20│臺中市光明五│子○    │陳吉村中華郵政股份有限公司  │92偵
│  │18時    │巷十五之五號│        │第000000000000號            │(二)
│  ├────┤前          ├────┼──────────────┤92.3
│  │91.11.20│            │HY-8536 │三萬五千元                  │警詢
├─┼────┼──────┼────┼──────────────┼──
│三│91.11.26│臺中市建國南│庚○○  │陳吉村台南區中小企業銀行    │92偵
│  │10時    │路一段二二二│（車主詠│中埔分行第0000000000000號   │92.2
│  │        │前          │弘電器材│                            │警詢
│  │        │            │料有限公│                            │
│  │        │            │司）    │                            │
│  ├────┤            ├────┼──────────────┤
│  │91.11.26│            │A3-7621 │七千元                      │
├─┼────┼──────┼────┼──────────────┼──
│四│91.11.26│臺中市○○街│丙○○  │陳吉村台南區中小企業銀行    │92偵
│  │15時    │三○七之九號│（車主楊│中埔分行第0000000000000號   │(一)
│  │        │五樓之一樓下│惠淑）  │                            │92.2
│  ├────┤            ├────┼──────────────┤警詢
│  │91.11.26│            │H4-9161 │未匯款（勒贖一萬五千元）    │
│  │15時30分│            │        │                            │
├─┼────┼──────┼────┼──────────────┼──
│五│91.11.29│嘉義市○○路│寅○○  │陳吉村中華郵政股份有限公司  │92偵
│  │15時    │一段二○一號│        │第000000000000號            │(一)
│  ├────┤前          ├────┼──────────────┤92.2
│  │91.11.29│            │U4-5823 │三萬元                      │警詢
│  │16時    │            │        │                            │
├─┼────┼──────┼────┼──────────────┼──
│六│91.12.08│臺中市○○路│乙○○  │午○○中興商銀興中分行      │92偵
│  │20時    │一三一號前  │        │第000000000000號            │92.2
│  │        │            │        │陳吉村台南區中小企銀行      │警詢
│  │        │            │        │中埔分行第0000000000000號   │
│  ├────┤            ├────┼──────────────┤
│  │91.12.09│            │X3-5036 │共匯三萬六千元              │
├─┼────┼──────┼────┼──────────────┼──
│七│91.12.16│臺中市○○路│酉○○  │午○○中興商銀興中分行      │92偵
│  │10時    │八八號前    │        │第000000000000號            │92.2
│  ├────┤            ├────┼──────────────┤警詢
│  │91.12.16│            │H4-8911 │二萬四千元                  │
├─┼────┼──────┼────┼──────────────┼──
│八│92.01.04│臺中市○○路│申○○  │午○○中興商銀興中分行      │92偵
│  │22時    │二段一三一號│（車主方│第000000000000號            │92.2
│  │        │前          │文德）  │                            │警詢
│  ├────┤            ├────┼──────────────┤
│  │        │            │MJ-6138 │二萬七千元                  │
├─┼────┼──────┼────┼──────────────┼──
│九│92.01.09│臺中市建國南│辛○○  │午○○中興商銀興中分行      │92偵
│  │15時30分│路二段一○八│        │第000000000000號            │(一)
│  ├────┤前          ├────┼──────────────┤92.1
│  │92.01.10│            │OF-9537 │二萬六千元                  │警詢
│  │9時50分 │            │        │                            │
├─┼────┼──────┼────┼──────────────┼──
│十│92.01.13│臺中市十甲東│吳俊傑  │卯○○中華郵政股份有限公司  │92偵
│  │14時    │巷二四弄九號│（車主吳│第00000000000000號          │(一)
│  │        │前          │錦長）  │                            │92.1
│  ├────┤            ├────┼──────────────┤警詢
│  │92.01.14│            │H7-5586 │三萬元                      │
├─┼────┼──────┼────┼──────────────┼──
│十│92.01.20│臺中市○○路│陳裕芬  │車內被竊新臺幣二百元及美金一│92偵
│一│19時40分│與光大街口  │        │百元                        │(一)
│  │許      │            │        │                            │92.2
│  │        │            ├────┤                            │警詢
│  │        │            │TN-2165 │                │
├─┼────┼──────┼────┼──────────────┼──
│十│92.01.23│臺中市朝馬三│沈銅娥  │午○○中興商銀興中分行      │92偵
│二│12時    │街十二號前  │        │第000000000000號            │92.2
│  ├────┤            ├────┼──────────────┤警詢
│  │92.01.24│            │Y2-7058 │一萬八千元                  │
├─┼────┼──────┼────┼──────────────┼──
│十│92.02.06│臺中市○○街│廖培宏  │無                          │92偵
│三│8時     │二一號前    │        │                            │92.2
│  ├────┤            ├────┼──────────────┤警詢
│  │92.02.06│            │OL-1932 │未匯款                      │
├─┼────┼──────┼────┼──────────────┼──
│十│92.02.06│臺中市○○路│余孟府  │卯○○中華郵政股份有限公司  │92偵
│四│9時     │四八○號前  │        │第00000000000000號因停止作業│92.2
│  │  │            │        │贖金放在臺中市○○路台中高工│警詢
│  │        │            │        │後門電信局電話亭內          │
│  ├────┤            ├────┼──────────────┤
│  │92.02.06│            │5V-0429 │二萬元                      │
│  │19時    │            │        │                            │
└─┴────┴──────┴────┴──────────────┴──
